# 求助陈版主关于收款折扣的会计处理！！

提问人：符符 Frente 巛巛 时间：2022-05-04 22:30:41
合同约定“甲方提前支付货款，每提前一个月，乙方同意对该笔提前支付的货款予以0. 7%的优惠。”这个约定是现金折扣吗？是按照新收入准则合同中存在可变对价的，企业应当按照期望值或最可能发生金额确定可变对价的最佳估计数。关于这个合同约定应该如何进行会计处理？

回答人：chenyiwei
取决于客户付款时间的优惠属于现金折扣。按新收入准则规定，现金折扣按可变对价处理。